【裁判字號】    98,訴,3387
【裁判日期】    981013
【裁判案由】    毒品危害防制條例
【裁判全文】
臺灣臺中地方法院刑事判決              98年度訴字第3387號
公  訴  人  臺灣臺中地方法院檢察署檢察官
被      告  甲○○
                    現於另案在臺灣臺中看守所
指定辯護人  本院公設辯護人乙○○
上列被告因毒品危害防制條例案件，經檢察官提起公訴（98年度
毒偵字第2394號）後，當庭言詞聲請改依協商程序而為判決，本
院合議庭裁定由受命法官獨任進行認罪協商程序，判決如下：
    主    文
甲○○施用第一級毒品，累犯，處有期徒刑壹年。扣案之注射針
筒捌支，沒收。又施用第二級毒品，累犯，處有期徒刑伍月。扣
案之第二級毒品甲基安非他命壹包（驗餘淨重零點壹壹陸公克）
，沒收銷燬；扣案之酒精燈壹個、杓子貳支、包裝袋貳個、空夾
鍵袋壹包、安非他命吸食器壹組、葡萄糖貳包均沒收。主刑部分
，應執行有期徒刑壹年月。
    犯罪事實及理由
一、犯罪事實：
    甲○○前因施用毒品案件，經依本院裁定送觀察勒戒後，經
    臺灣臺中地方法院檢察署檢察官於民國89年1月7日以88年度
    毒偵緝字第209號為不起訴處分。又（一）於93年間，因違
    反毒品危害防制條例案件，經本院以93年度訴第1150號判處
    有期徒刑1年、8月，應執行有期徒刑1年6月。（二）於94年
    間，因違反毒品危害防制條例案件，經本院以94年度訴字第
    55號判處有期徒刑1年、4月。（三）另犯竊盜案件，經本院
    以93年度沙簡字第763號判處有期徒刑6月。上開（二）、（
    三）之罪嗣經減刑並定應執行刑為有期徒刑10月，與上開（
    一）罪所定應執行刑接續執行，甫於96年7月16日因徒刑執
    行完畢出監。詎其仍不知悛悔，復基於施用第1級毒品海洛
    因及第2級毒品甲基安非他命之犯意，於98年6月3日下午3時
    許，在其位在臺中縣大甲鎮○○路37之2號A室之租屋處內，
    以將海洛因添加生理食鹽水後，置於注射針筒內注射手臂血
    管之方式，施用第1級毒品海洛因1次。另於98年6月5日凌晨
    2 時許，在同上處所，以將甲基安非他命置入玻璃球吸食器
    內，以酒精燈燒烤，再吸食煙霧之方式，施用第2級毒品甲
    基安非他命1次。嗣於98年6月5日上午7時45分許，為警持本
    院法官核發之搜索票，前往上開住處執行搜索，當場查獲酒
    精燈1個、注射針筒8支、杓子2支、包裝袋2個、空夾鍊袋1
    包、安非他命吸食器1組、葡萄糖2包及甲基安非他命1小包
    （驗餘淨重0.116公克）等物，始悉上情。
二、證據：
（一）被告甲○○於本院準備程序中之自白。
（二）卷附尿液代號對照表、詮昕科技股份有限公司濫用藥物尿
      液檢驗報告各1份，及蒐證照片4張。
（三）扣案之第二級毒品甲基安非他命1小包，及注射針筒8支、
      酒精燈1個、杓子2支、包裝袋2個、空夾鍊袋1包、安非他
      命吸食器1組、葡萄糖2包等物。其中扣案毒品經送鑑驗結
      果確含甲基安非他命成分（驗餘淨重0.116公克），有行
      政院衛生署草屯療養院草療鑑字第0980600161號鑑定書1
      份附卷可稽。
（四）臺灣高等法院被告前案紀錄表及臺灣臺中地方法院檢察署
      刑案資料查註紀錄表各1份。
三、核被告甲○○所為，係犯毒品危害防制條例第10條第1項、
    第2項施用第一級、第二級毒品罪。被告持有海洛因、甲基
    安非他命之低度行為，為其施用海洛因、甲基安非他命之高
    度行為所吸收，不另論罪。
四、本件經檢察官與被告於審判外達成協商之合意且被告已認罪
    ，其合意內容為：被告施用第一級毒品海洛因之行為願受科
    刑範圍為有期徒刑1年，施用第二級毒品甲基安非他命之行
    為願受科刑範圍為有期徒刑5月，應執行刑為有期徒刑1年3
    月。扣案之第二級毒品甲基安非他命1小包（驗餘淨重0.116
    公克）沒收銷燬；扣案注射針筒8支、酒精燈1個、杓子2支
    、包裝袋2個、空夾鍊袋1包、安非他命吸食器1組、葡萄糖2
    包均沒收。經查，上開協商合意並無刑事訴訟法第455條之4
    第1項所列情形之一，檢察官聲請改依協商程序而為判決，
    本院爰不經言詞辯論，於協商合意範圍內為協商判決，合予
    敘明。
五、扣案之第二級毒品甲基安非他命1小包為毒品危害防制條例
    第2條第2項第2款之毒品，依同條例第18條第1項前段應予沒
    收銷燬之，而該只包裝袋，與附著其上之毒品無從析離，應
    視同毒品，亦應依條例第18條第1項前段之規定，沒收銷燬
    之。扣案之注射針筒8支為被告所有，且供其施用第一級毒
    品所用之物；另扣案之酒精燈1個、杓子2支、包裝袋2個、
    空夾鍊袋1包、安非他命吸食器1組、葡萄糖2包為被告所有
    ，且供其施用第二級毒品所用之物，均應併予沒收。
六、應適用之法條：刑事訴訟法第455條之4第2項、第455條之8
    ，毒品危害防制條例第10條第1項、第2項、第18條第1項，
    刑法11條、第47條第1項、第51條第5款、第38條第1項第2款
    、第3項。
七、協商判決除有刑事訴訟法第455條之4第1項第1款於本訊問程
    序終結前，被告撤銷協商合意或檢察官撤回協商聲請者；第
    2款被告協商之意思非出於自由意志者；第4款被告所犯之罪
    非第455條之2第1項所定得以協商判決者；第6款被告有其他
    較重之裁判上一罪之犯罪事實者；第7款法院認應諭知免刑
    或免訴、不受理者情形之一，及違反同條第2項「法院應於
    協商合意範圍內為判決；法院為協商判決所科之刑，以宣告
    緩刑或二年以下有期徒刑、拘役或罰金為限」之規定者外，
    不得上訴。
八、如有上開得上訴情形，得自收受判決送達之日起10日內，向
    本院提出上訴書狀（須附具體理由及繕本），上訴於第二審
    法院。
    上訴書狀如未敘述理由，應於上訴期間屆滿後20日內補提理
    由書於本院。
中    華    民    國    98    年    10    月    13    日
                  刑事第十二庭    法  官  周玉蘭
以上正本證明與原本無異。
                                  書記官  黃泰能
中    華    民    國    98    年    10    月    13    日
附錄論罪科刑法條：
毒品危害防制條例第10條
施用第一級毒品者，處 6 月以上 5 年以下有期徒刑。
施用第二級毒品者，處3年以下有期徒刑。


司法院資訊處製作；財團法人民間司法改革基金會備份。
